WAGNER LUIZ DA SILVA GUIMARÃES

Endereço: Rio das Ostras - RJ **Telefone**: (22) 99775-9060

Email: wagnerluizsg@outlook.com

Idade: 28 anos

<u>LinkedIn</u> | <u>Github</u> | <u>Portfólio</u>

Objetivo: Desenvolvedor de Software

Resumo

Sou um Desenvolvedor Front-End altamente qualificado, especializado no uso do **React**. Com habilidades sólidas em **Typescript, React, Javascript, Tailwind, Sass e Node**, trago uma combinação única de design e desenvolvimento para criar experiências web excepcionais. Minha experiência em marketing imobiliário e mídia social ampliou minha perspectiva e habilidades em design e comunicação. Estou comprometido em criar interfaces atraentes e funcionais, seguindo boas práticas de design responsivo.

Formação

Análise e Desenvolvimento de Sistemas - Uniamérica (Cursando)

Qualificações e atividades Complementares

Web-Full-Stack | Labenu | 1000 hrs | 2022-2023; Full-Stack Javascript | OneBitCode | 550hrs | 2023; Formação Front-End | Alura | 115 hrs | 2022; Formação Typescript | Alura | 31 hrs | 2022; React Completo | Origamid | 36 hrs | 2022; Javascript Completo ES6 | Origamid | 74 hrs | 2022; Web Design Completo | Origamid | 44 hrs | 2022; React com Typescript | Origamid | 10 hrs | 2023;

Experiência Profissional

2017 - 2018

Agente Administrativo | Prefeitura Municipal de Rio das Ostras | Rio das Ostras; Responsável pelo atendimento ao público, gestão de empresas terceirizadas e gerenciamento de cadastro de novos alunos da rede municipal.

2018 - 2022

Gestão Marketing Imobiliário e Social Media | Carmem Costa Imóveis | Rio das Ostras; Responsável por todo o marketing da imobiliária, gestão do sistema imobiliário, gerenciamento de todas as redes sociais, e responsável por todo o desenvolvimento de imagens e novas postagens.

Idiomas

Inglês | Escrita - avançada | Conversação - Intermediária | Leitura - avançada;

Habilidades

HTML | CSS | SASS | GIT | Tailwind | Javascript | Typescript | ReactJS | Firebase | Figma | Photoshop | NodeJS | API Rest